---
title: "Bioacumulación de QSAR"
author: "Oleg Brezitskyy, Carmen Lucía Arrabalí Cañete"
date: "15/6/2021"
output: html_document
---

```{r setup, include=FALSE}
knitr::opts_chunk$set(echo = TRUE)
```

## Import

Para realizar una implementación de arboles de decision en R, se necesita la librería `rpart`.

```{r}
library(rpart)
library(hier.part)
library(pROC)
```

## Datos

```{r}
df <- read.csv('dataset.csv', fileEncoding = 'UTF-8-BOM')
```

Se ha tenido que usar la función `read.csv` y no `read.csv2` ya que la primera soporta la codificación del dataset, la cual UTF-8 con BOM, propia de software de Microsoft.

Para comprobar si existen valores NA en el dataset:

```{r}
sum(is.na(df))
```

La línea devuelve 0, lo que quiere decir que no hay ningún valor NA en el dataset.

```{r}
df$SMILES <- NULL
df$Set <- NULL
df$logBCF <- NULL

row.names(df) <- df$CAS
df$CAS <- NULL
df$Class <- as.factor(df$Class)

df$B02.C.N. <- as.logical(df$B02.C.N.)
df$F04.C.O. <- as.logical(df$F04.C.O.)
```



## Clasificador

Definiciones de funciones: 

```{r}
# Función de entrenamiento
train.rpart <- function (datos)
{
  # La última columna del conjunto de datos es la variable dependiente
  m <- length(names(datos))
  combinaciones <- combos(m - 1)
  var.dep <- names(datos)[m]
  
  n <- dim(combinaciones$ragged)[1]
  cadenas <- 1:n
  for (i in 1:n)
  {
    # Construimos cadenas con las fórmulas
    form.cad <- paste(var.dep, "~", paste(names(datos)[combinaciones$ragged[i, ]], collapse = "+"))
    cadenas[i] <- form.cad
  }
  
  # Construimos las fórmulas
  formulas <- lapply(cadenas, as.formula)
  
  # Generamos los modelos (de 1 a 5 neuronas para cada fórmula)
  datos.rpart <- datos
  salida <- list()
  for (i in 1:n)
  {
   
     salida[[i]] <- rpart(formulas[[i]], data = datos.rpart)
    
  }
  
  return(salida)
}
```

```{r}
# Función de validación
validate.rpart <- function (modelos, datos)
{
  datos.rpart <- datos
  predicciones <- lapply(modelos, predict, newdata = datos.rpart)
  
  n <- length(predicciones)
  acc.mejor <- 0
  roc.mejor <- NULL
  for (i in 1:n)
  {
    p <- predicciones[[i]]
    for (j in 1:length(p[,1])) {
      prediccion <- p[j,]
      maximo <- max(prediccion)
      prediccion <- as.integer(prediccion == maximo)
    }
  
    acc.actual <- sum(datos$Class == prediccion) / dim(datos)[1]
    
    # Si el valor de ACC es mejor lo guardamos como solución
    if(acc.actual > acc.mejor)
    {
      acc.mejor <- acc.actual
      modelo.mejor.acc <- modelos[[i]]
    }
    
    # Calculamos el area bajo la curva ROC
    roc.actual <- roc(datos$Class, prediccion,quiet = TRUE)
    
    # Si el valor de AUC es mejor lo guardamos como solución
    if (is.null(roc.mejor) || roc.actual$auc[1] > roc.mejor$auc[1])
    {
      roc.mejor <- roc.actual
      modelo.mejor.auc <- modelos[[i]]
    }
  }
  
  return(list(modelo.acc = modelo.mejor.acc, modelo.auc = modelo.mejor.auc))
}
```

```{r}
# Función de prueba
test.rpart <- function (modelo, datos)
{
  datos.rpart <- datos
  datos.rpart$recid <- class.ind(datos.rpart$recid)
  prediccion <- predict(modelo, datos.rpart)
 
 
  prediccion[prediccion >= 0.5] <- 1
  prediccion[prediccion < 0.5] <- 0
  
  valor.acc <- sum(datos$recid == prediccion) / dim(datos)[1]
  valor.roc <- roc(datos$recid, prediccion,quiet = TRUE)
  
  return(list(acc = valor.acc, roc = valor.roc))
}
```


## Particionamiento

Con el siguiente chunk el dataframe se particiona en los tres conjuntos:

```{r}
spec = c(train = .6, test = .2, validate = .2)

g = sample(cut(
  seq(nrow(df)), 
  nrow(df)*cumsum(c(0,spec)),
  labels = names(spec)
))

df.split = split(df, g)
```

Para comprobar que se ha particionado de forma correcta:

```{r}
length(df.split$train$Class)/length(df$Class)
length(df.split$test$Class)/length(df$Class)
length(df.split$validate$Class)/length(df$Class)
```
```{r}
df.train <- df.split$train
df.test <- df.split$test
df.validate <- df.split$validate
```

## Entrenamiento

```{r}
models <- train.rpart(df.train)
```


## Validación

```{r}
models.best <- validate.rpart(models, df.validate)

models.best.acc <- models.best$modelo.acc
models.best.auc <- models.best$modelo.auc
```


## Test

```{r}
metrics <- test.rpart(models.best.acc, df.test)

acc <- metrics$acc
metrics <- probarrpart(modelo.mejor.auc, datos.test)
auc <- metrics$roc$auc[1]
acc
```

