---
title: "Bioacumulación de QSAR"
author: "Oleg Brezitskyy, Carmen Lucía Arrabalí Cañete"
date: "15/6/2021"
output: html_document
---

```{r setup, include=FALSE}
knitr::opts_chunk$set(echo = TRUE)
```

## Import

Para realizar una implementación de arboles de decision en R, se necesita la librería `rpart`.

```{r}
library(rpart)
```

## Datos

```{r}
df <- read.csv('dataset.csv', fileEncoding = 'UTF-8-BOM')
```

Se ha tenido que usar la función `read.csv` y no `read.csv2` ya que la primera soporta la codificación del dataset, la cual UTF-8 con BOM, propia de software de Microsoft.

Para comprobar si existen valores NA en el dataset:

```{r}
sum(is.na(df))
```

La línea devuelve 0, lo que quiere decir que no hay ningún valor NA en el dataset.

### Split de datos

Los datos contienen la columna `Set`, la cual indica la separación del dataset en conjuntos de entrenamiento, y en conjuntos de validación:

```{r}
sum(df$Set == "Train")/length(df$Set)
sum(df$Set == "Test")/length(df$Set)

```

Esto significa que el conjunto de datos fue separado aproximadamente en:

- 75% para datos de entrenamiento
- 25% para datos de validación

## Clasificador